---
title: "AI와 디지털 기업"
subtitle: "Competiting in the age of AI"
author: "이광춘"
institute: "Tidyverse Korea"
date: "2021-07-29"
output:
  xaringan::moon_reader:
    css: 
      - [default]
      - css/nhsr.css
      - css/nhsr-fonts.css
    lib_dir: libs
    seal: false
    nature:
      highlightStyle: googlecode
      highlightLines: true
      highlightLanguage: ["r"]
      countIncrementalSlides: false
      ratio: "4:3"
      beforeInit: "macros.js"
    includes:
      after_body: [css/insert-logo.html]
editor_options: 
  chunk_output_type: console
---

```{r setup, include = FALSE}
library(tidyverse)
# library(nhsrtheme)
# library(NHSRdatasets)
# set default options

options(
  htmltools.dir.version = FALSE, 
  htmltools.preserve.raw = FALSE,
  tibble.width = 60, tibble.print_min = 6,
  crayon.enabled = TRUE
)

knitr::opts_chunk$set(echo = FALSE, message=FALSE, warning=FALSE,
                      comment="", digits = 3, tidy = FALSE, prompt = FALSE, fig.align = 'center',
                      fig.width = 7.252,
                      fig.height = 4,
                      dpi = 300)

# uncomment the following lines if you want to use the NHS-R theme colours by default
# scale_fill_continuous <- partial(scale_fill_nhs, discrete = FALSE)
# scale_fill_discrete <- partial(scale_fill_nhs, discrete = TRUE)
# scale_colour_continuous <- partial(scale_colour_nhs, discrete = FALSE)
# scale_colour_discrete <- partial(scale_colour_nhs, discrete = TRUE)
```


class: title-slide, left, bottom

# `r rmarkdown::metadata$title`
----
## **`r rmarkdown::metadata$subtitle`**
### `r rmarkdown::metadata$author`
### `r rmarkdown::metadata$date`

 
---
class: inverse, middle
name: data-science-case

# 발표 개요

----

.pull-left[

알파고가 2016년 이세돌 9단을 가볍게 승리하면서 **AI 디지털 경제전환**이 촉발되었다면
코로나19는 .red[**디지털 경제전환**]을 가속화를 넘어 디지털 불평등도 심화시키고 있다.

AI 디지털 경제전환 시대 .warmyellow[**디지털 기업**]을 이해하는데 
꼭 필요한 .green[**인공지능**] 기술적 토대를 살펴보고 
전통기업과 비교하여 상대적으로 디지털 기업을 이해해 보자.

]
 
.pull-right[   
.left[

1\. **[.red[디지털 경제전환 (DT)]](#digital-transformation)**

2\. [인공지능 (AI)](#digital-ai)

3\. [디지털 기업](#digital-company)

&nbsp;&nbsp;&nbsp; 3\.1\. [레고, Building Block](#digital-company-lego)

&nbsp;&nbsp;&nbsp; 3\.2\. [전통 기업](#digital-company-old-school)

&nbsp;&nbsp;&nbsp; 3\.3\. [디지털 AI 기업](#digital-company-new-school)

6\. [마무리](#digital-goodbye)

]
] <!--end of right-column--> 

<!--------------------------  디지털 기업 ----------------------------------------->


```{r child='slideshows/ai_company/ai-company-lego.Rmd'} 
```

```{r child='slideshows/ai_company/ai-company-old-school.Rmd'} 
```

```{r child='slideshows/ai_company/ai-company-new-school.Rmd'} 
```


<!--------------------------  마무리 ----------------------------------------->

```{r child='slideshows/ai_company/ai-company-goodbye.Rmd'} 
```

 
   
