---
title: "공개SW 기반의 클라우드 통계 패키지SW 개발"
subtitle: "2022년 SW컴퓨팅산업원천기술개발사업(128번)"
author: "이광춘 대표 / 에이아이에스"
institute: "에이아이에스"
date: "2022-03-29"
output:
  xaringan::moon_reader:
    css: 
      - [default]
      - css/bitstat.css
      - css/nhsr-fonts.css
    lib_dir: libs
    seal: false
    nature:
      highlightStyle: googlecode
      highlightLines: true
      highlightLanguage: ["r"]
      countIncrementalSlides: false
      ratio: "4:3"
      beforeInit: "macros.js"
    includes:
      after_body: [css/insert-logo-bitstat.html]
editor_options: 
  chunk_output_type: console
---

```{r setup, include = FALSE}
library(tidyverse)
# library(nhsrtheme)
# library(NHSRdatasets)
# set default options

options(
  htmltools.dir.version = FALSE, 
  htmltools.preserve.raw = FALSE,
  tibble.width = 60, tibble.print_min = 6,
  crayon.enabled = TRUE
)

knitr::opts_chunk$set(echo = FALSE, message=FALSE, warning=FALSE,
                      comment="", digits = 3, tidy = FALSE, prompt = FALSE, fig.align = 'center',
                      fig.width = 7.252,
                      fig.height = 4,
                      dpi = 300)

# uncomment the following lines if you want to use the NHS-R theme colours by default
# scale_fill_continuous <- partial(scale_fill_nhs, discrete = FALSE)
# scale_fill_discrete <- partial(scale_fill_nhs, discrete = TRUE)
# scale_colour_continuous <- partial(scale_colour_nhs, discrete = FALSE)
# scale_colour_discrete <- partial(scale_colour_nhs, discrete = TRUE)
```


class: title-slide, left, bottom

# `r rmarkdown::metadata$title`
----
## **`r rmarkdown::metadata$subtitle`**
### `r rmarkdown::metadata$author`
### `r rmarkdown::metadata$date`

 
---
class: inverse, middle
name: data-science-case

# 발표 개요 

----

.pull-left[

지속적인 공공데이터 확대, 데이터3법 통과에 따라 **.warmyellow[데이터가 기하급수적으로 방대]**해져 가고 있으며 
이를 분석하여 가치를 창출하는 **데이터 경제**가 급속도로 성장하고 있으나 
데이터 분야에 대한 **.red[인력 육성이나 도구는 선형적 증가 상황]**에 맞춰져 있는 상황임.

**.green[데이터 통계 분석의 대중화]**를 위해서는 통계 비전공자 및 일반인이 쉽게 사용할 수 있는 
**.green[통계 패키지 SW 개발]**이 필요함

]
 
.pull-right[   
.left[

1\. **[.warmyellow[개발필요성]](#bitstat-why)**

2\. [개발](#bitstat-development)

3\. [사업화와 공개SW](#bitstat-business)

4\. [시제품 데모](#bitstat-demo)

5\. [마무리](#bitstat-goodbye) 

]
] <!--end of right-column-->  
  
<!--------------------------  1. 개발 필요성 ----------------------------------------->


```{r child='slideshows/bitstat/bitstat-01-why.Rmd'}
```



<!--------------------------  2. 개발 ----------------------------------------->


```{r child='slideshows/bitstat/bitstat-02-development.Rmd'}
```


<!-------------------------- 4. 사업화와 공개SW ----------------------------------------->


```{r child='slideshows/bitstat/bitstat-03-business.Rmd'}
```


<!-------------------------- 5. 시제품 데모 ----------------------------------------->



```{r child='slideshows/bitstat/bitstat-04-demo.Rmd'}
```



<!--------------------------  마무리 ----------------------------------------->


```{r child='slideshows/bitstat/bitstat-goodbye.Rmd'}
```










