---
title: "데이터 과학자의 세계 [학부모]"
subtitle: "사례를 일반화(귀납적 추론)와 시각화"
author: "이광춘 / 한국 알(R) 사용자회"
institute: "한국 알(R) 사용자회"
date: "2022-07-23"
output:
  xaringan::moon_reader:
    css: 
      - [default]
      - css/yangcheon.css
      - css/nhsr-fonts.css
    lib_dir: libs
    seal: false
    nature:
      highlightStyle: googlecode
      highlightLines: true
      highlightLanguage: ["r"]
      countIncrementalSlides: false
      ratio: "4:3"
      beforeInit: "macros.js"
    includes:
      after_body: [css/insert-logo-krila.html]
editor_options: 
  chunk_output_type: console
---

```{r setup, include = FALSE}
library(tidyverse)
# library(nhsrtheme)
# library(NHSRdatasets)
# set default options

options(
  htmltools.dir.version = FALSE, 
  htmltools.preserve.raw = FALSE,
  tibble.width = 60, tibble.print_min = 6,
  crayon.enabled = TRUE
)

knitr::opts_chunk$set(echo = FALSE, message=FALSE, warning=FALSE,
                      comment="", digits = 3, tidy = FALSE, prompt = FALSE, fig.align = 'center',
                      fig.width = 7.252,
                      fig.height = 4,
                      dpi = 300)

# uncomment the following lines if you want to use the NHS-R theme colours by default
# scale_fill_continuous <- partial(scale_fill_nhs, discrete = FALSE)
# scale_fill_discrete <- partial(scale_fill_nhs, discrete = TRUE)
# scale_colour_continuous <- partial(scale_colour_nhs, discrete = FALSE)
# scale_colour_discrete <- partial(scale_colour_nhs, discrete = TRUE)

xaringanExtra::use_panelset()
```


class: title-slide, left, bottom

# `r rmarkdown::metadata$title`
----
## **`r rmarkdown::metadata$subtitle`**
### `r rmarkdown::metadata$author`
### `r rmarkdown::metadata$date`

 
---
class: inverse, middle
name: intro-toc

# 발표 개요 

----

.pull-left[

코딩, 즉 컴퓨팅 사고력은 **.green[자동화(Automation)와 추상화(Abstraction)]** 
두 축으로 하고 있고, 데이터 과학은 **.warmyellow[데이터]** 와 
**.warmyellow[과학]**을 합친 단어입니다. 

수학은 연역적인 사고를 근간으로 하는 반면 통계(데이터)는 **.red[귀납적 사고를]** 근간으로 
하고 있어 수 많은 데이터에서 일반적인 규칙을 찾아내는 작업과 이를 사람들에게
제대로 알리기 위해 시각화를 많이 합니다.

]
 
.pull-right[   
.left[

1\. **[.warmyellow[데이터 과학가 한일]](#intro-toc)**

2\. [데이터 과학자 되는 길](#career-toc)

3\. [데이터 과학 기본기 - 글쓰기](#writing-toc)

4\. [마무리](#ds-world-goodbye) 

]
] <!--end of right-column-->  
 
- [한국통계학회 소식지 2019년 10월호 ](https://statkclee.github.io/ds-authoring/ds-stat-tidyverse.html) 


  
<!--------------------------  1. 도구 ----------------------------------------->


```{r child='slideshows/data_science_world/ds-world-01-intro.Rmd'}
```

```{r child='slideshows/data_science_world/ds-world-02-career.Rmd'}
```

```{r child='slideshows/data_science_world/ds-world-03-writing.Rmd'}
```

```{r child='slideshows/data_science_world/ds-world-goodbye.Rmd'}
```



