---
title: "증거기반 ESG 전략"
subtitle: "데이터 기반 ESG 지표를 통한 전략도출"
author: "이광춘"
institute: "Tidyverse Korea"
date: "2021-05-14"
output:
  xaringan::moon_reader:
    css: 
      - [default]
      - css/nhsr.css
      - css/nhsr-fonts.css
    lib_dir: libs
    seal: false
    nature:
      highlightStyle: googlecode
      highlightLines: true
      highlightLanguage: ["r"]
      countIncrementalSlides: false
      ratio: "4:3"
      beforeInit: "macros.js"
    includes:
      after_body: [css/insert-logo.html]
editor_options: 
  chunk_output_type: console
---

```{r setup, include = FALSE}
library(tidyverse)
# library(nhsrtheme)
# library(NHSRdatasets)
# set default options

options(
  htmltools.dir.version = FALSE, 
  htmltools.preserve.raw = FALSE,
  tibble.width = 60, tibble.print_min = 6,
  crayon.enabled = TRUE
)

knitr::opts_chunk$set(echo = FALSE, message=FALSE, warning=FALSE,
                      comment="", digits = 3, tidy = FALSE, prompt = FALSE, fig.align = 'center',
                      fig.width = 7.252,
                      fig.height = 4,
                      dpi = 300)

# uncomment the following lines if you want to use the NHS-R theme colours by default
# scale_fill_continuous <- partial(scale_fill_nhs, discrete = FALSE)
# scale_fill_discrete <- partial(scale_fill_nhs, discrete = TRUE)
# scale_colour_continuous <- partial(scale_colour_nhs, discrete = FALSE)
# scale_colour_discrete <- partial(scale_colour_nhs, discrete = TRUE)
```

class: title-slide, left, bottom

# `r rmarkdown::metadata$title`
----
## **`r rmarkdown::metadata$subtitle`**
### `r rmarkdown::metadata$author`
### `r rmarkdown::metadata$date`

 
---
class: inverse, middle
name: data-science-case

# 강의 개요

----

.pull-left[

기존 특정부문 예를 들어 GDP, 순이익 등 하나의 지표를 최적화했다면, .green[**ESG**]는 여러 목표를 동시에 최적화하는 전략을 요구하고 있다.

**증거기반 데이터 주도(Data-Driven)**를 통해 .warmyellow[**국가**]를 이해하는 것이 어떤 것인지 살펴본다.

최근 중요성이 부각되고 있는 ESG를 국가에서 .black[**지방자치단체, 기업**]으로 확대할 수 있는 방안을 살펴보자. 

]
 
.pull-right[   
.left[

1\. **[.warmyellow[데이터를 통한 국가]](#esg-country)**

2\. [디지털 전환 국가](#esg-digital-country)

3\. [그린 전환 국가](#esg-green-transformation)

4\. [국가 &rarr; 지자체와 기업](#from-country-to-company)

5\. [마무리](#goodbye) 
]
] <!--end of right-column-->

```{r child='slideshows/esg/esg-country-classic.Rmd'}
```

```{r child='slideshows/esg/esg-country-digital.Rmd'}
```

```{r child='slideshows/esg/esg-green-transformation.Rmd'}
```

```{r child='slideshows/esg/esg-from-gov-to-corp.Rmd'}
```

```{r child='slideshows/esg/esg-goodbye.Rmd'}
```





