---
title: "디지털 AI 기업"
subtitle: "Competiting in the age of AI"
author: "이광춘"
institute: "Tidyverse Korea"
date: "2021-06-16"
output:
  xaringan::moon_reader:
    css: 
      - [default]
      - css/nhsr.css
      - css/nhsr-fonts.css
    lib_dir: libs
    seal: false
    nature:
      highlightStyle: googlecode
      highlightLines: true
      highlightLanguage: ["r"]
      countIncrementalSlides: false
      ratio: "4:3"
      beforeInit: "macros.js"
    includes:
      after_body: [css/insert-logo.html]
editor_options: 
  chunk_output_type: console
---

```{r setup, include = FALSE}
library(tidyverse)
# library(nhsrtheme)
# library(NHSRdatasets)
# set default options

options(
  htmltools.dir.version = FALSE, 
  htmltools.preserve.raw = FALSE,
  tibble.width = 60, tibble.print_min = 6,
  crayon.enabled = TRUE
)

knitr::opts_chunk$set(echo = FALSE, message=FALSE, warning=FALSE,
                      comment="", digits = 3, tidy = FALSE, prompt = FALSE, fig.align = 'center',
                      fig.width = 7.252,
                      fig.height = 4,
                      dpi = 300)

# uncomment the following lines if you want to use the NHS-R theme colours by default
# scale_fill_continuous <- partial(scale_fill_nhs, discrete = FALSE)
# scale_fill_discrete <- partial(scale_fill_nhs, discrete = TRUE)
# scale_colour_continuous <- partial(scale_colour_nhs, discrete = FALSE)
# scale_colour_discrete <- partial(scale_colour_nhs, discrete = TRUE)
```

```{r, load_refs}
library(RefManageR)

BibOptions(check.entries = FALSE, bib.style = "authoryear", style = "markdown",
           dashed = TRUE)

file_name <- system.file("bibliography_auth.bib", package = "RefManageR")
auth_bib <- ReadBib(file_name, check = FALSE)
```


class: title-slide, left, bottom

# `r rmarkdown::metadata$title`
----
## **`r rmarkdown::metadata$subtitle`**
### `r rmarkdown::metadata$author`
### `r rmarkdown::metadata$date`

 
---
class: inverse, middle
name: data-science-case

# 발표 개요

----

.pull-left[

전통기업과 디지털 인공지능(AI) 기업간 경쟁이 치열해지면서 이제는 서서희 윤곽이 나타나고 있다.

전통기업이든 디지털 AI 기업이든 .green[**기업(레고, Building Block)**]이라는 존재는 동일하기 때문에 기업에 대해서 살펴보고,

.warmyellow[**디지털 AI 기업**]을 전통기업과 대비하여 .black[**AIS**]를 제대로 이해하자.

]
 
.pull-right[   
.left[

0\. **[.green[레고, Building Block]](#digital-building-block)**

1\. [전통 기업](#digital-traditional-company)

2\. [디지털 AI 기업](#digital-ai-company)

3\. [AIS](#digital-ais)

4\. [마무리](#goodbye) 
]
] <!--end of right-column-->

```{r child='slideshows/digital/digital-building-block.Rmd'}
```

<!--```{r child='slideshows/digital/digital-traditional-company.Rmd'} ```-->
  
 
 

 


