---
title: "한밭대학교 특강"
subtitle: "Data Science and Machine Learning"
author: "이광춘"
institute: "Tidyverse Korea"
date: "2021-01-26"
output:
  xaringan::moon_reader:
    css: 
      - default
      - css/nhsr.css
      - css/nhsr-fonts.css
    lib_dir: libs
    seal: false
    nature:
      highlightStyle: googlecode
      highlightLines: true
      highlightLanguage: ["r"]
      countIncrementalSlides: false
      ratio: "4:3"
    includes:
      after_body: [css/insert-logo.html]
---

```{r setup, include = FALSE}
library(tidyverse)
library(nhsrtheme)
library(NHSRdatasets)
# set default options

knitr::opts_chunk$set(echo = FALSE, message=FALSE, warning=FALSE,
                      comment="", digits = 3, tidy = FALSE, prompt = FALSE, fig.align = 'center',
                      fig.width = 7.252,
                      fig.height = 4,
                      dpi = 300)

# uncomment the following lines if you want to use the NHS-R theme colours by default
# scale_fill_continuous <- partial(scale_fill_nhs, discrete = FALSE)
# scale_fill_discrete <- partial(scale_fill_nhs, discrete = TRUE)
# scale_colour_continuous <- partial(scale_colour_nhs, discrete = FALSE)
# scale_colour_discrete <- partial(scale_colour_nhs, discrete = TRUE)
```

class: title-slide, left, bottom

# `r rmarkdown::metadata$title`
----
## **`r rmarkdown::metadata$subtitle`**
### `r rmarkdown::metadata$author`
### `r rmarkdown::metadata$date`

 
---
class: inverse, middle

# Outline

----

.pull-left[

현재 각광받고 있는 .warmyellow[**데이터 과학**]에 대한 전반적인 이해와 더불어 핵심적인 개념을 짧은 시간에 다루게 됩니다.

데이터 과학의 실제 .black[**다양한 사례**]를 정형데이터와 비정형 데이터(문서)를 살펴봅니다.

.green[**디지털 경제**]의 주요한 동인인 .green[**자동화**]와 경제적인 면에 초점을 두어 .green[**기계학습**]에 대해 설펴봅니다.


] <!--end of left-column-->

.pull-right[
.left[
1\. [데이터 과학](#data-science)

2\. [사례 분석 : 데이터](#case-study-data)

3\. [사례분석 : 문서](#case-study-document)

4\. [자동화(Automation)](#automation)

5\. [기계학습(Machine Learning)](#machine-learning)

6\. [디지털 경제 (Digital Economy)](#digital-economy)

7\. [마무리](#goodbye) 
]
] <!--end of right-column-->
  
---
```{r child='ds-sgic-data-science.Rmd'}
```

```{r child='ds-sgic-case-study-data.Rmd'}
```

```{r child='ds-sgic-case-study-document.Rmd'}
```

```{r child='hanbat_2021/ds-hanbat-automation.Rmd'}
```

```{r child='hanbat_2021/ds-hanbat-ml.Rmd'}
```
 
```{r child='hanbat_2021/ds-hanbat-digital-economy.Rmd'}
```
  
```{r child='ds-sgic-goodbye.Rmd'}
```



