---
title: "KTIS"
subtitle: "STT powered by Data Science"
author: "이광춘"
institute: "Tidyverse Korea"
date: "2021-02-05"
output:
  xaringan::moon_reader:
    css: 
      - default
      - css/nhsr.css
      - css/nhsr-fonts.css
    lib_dir: libs
    seal: false
    nature:
      highlightStyle: googlecode
      highlightLines: true
      highlightLanguage: ["r"]
      countIncrementalSlides: false
      ratio: "4:3"
    includes:
      after_body: [css/insert-logo.html]
---

```{r setup, include = FALSE}
library(tidyverse)
# library(nhsrtheme)
# library(NHSRdatasets)
# set default options

knitr::opts_chunk$set(echo = FALSE, message=FALSE, warning=FALSE,
                      comment="", digits = 3, tidy = FALSE, prompt = FALSE, fig.align = 'center',
                      fig.width = 7.252,
                      fig.height = 4,
                      dpi = 300)

# uncomment the following lines if you want to use the NHS-R theme colours by default
# scale_fill_continuous <- partial(scale_fill_nhs, discrete = FALSE)
# scale_fill_discrete <- partial(scale_fill_nhs, discrete = TRUE)
# scale_colour_continuous <- partial(scale_colour_nhs, discrete = FALSE)
# scale_colour_discrete <- partial(scale_colour_nhs, discrete = TRUE)
```

class: title-slide, left, bottom

# `r rmarkdown::metadata$title`
----
## **`r rmarkdown::metadata$subtitle`**
### `r rmarkdown::metadata$author`
### `r rmarkdown::metadata$date`

 
---
class: inverse, middle

# Outline

----

.pull-left[

경제적인 면에 초점을 두어 .green[**디지털 경제**]의 주요한 동인인 .green[**자동화**]와 .green[**기계학습**]에 대해 살펴봅니다.

개인용 컴퓨터의 보급 이후 만들어진 디지털 유산인 사무 자동화(Office Automation) .warmyellow[**문서**]의 한계와 이를 벗어나려고 하는 다양한 최신 움직임도 짚어봅니다.

디지털 전환의 기본을 이루는 .black[**데이터 과학**]의 핵심적인 내용을 다루고,
다양한 데이터 중 하나인 음성을 텍스트로 변환시킨 후 가치를 창출하는 전반적인 과정을 다뤄보고자 합니다.


] <!--end of left-column-->

.pull-right[   
.left[
1\. **[.warmyellow[자동화(Automation)]](#automation)**

2\. [기계학습(Machine Learning)](#machine-learning)

3\. [사무 문서](#case-study-document)

4\. [데이터 과학](#data-science)

5\. [STT](#stt)

6\. [마무리](#goodbye) 
]
] <!--end of right-column-->
  

```{r child='ktis/ds-hanbat-automation.Rmd'}
```

```{r child='ktis/ds-hanbat-ml.Rmd'}
```

```{r child='ktis/ds-sgic-case-study-document.Rmd'}
```

```{r child='ktis/ds-sgic-data-science.Rmd'}
```

```{r child='ktis/ds-stt.Rmd'}
```

```{r child='hanbat_2021/ds-sgic-goodbye.Rmd'}
```



