---
title: "직장인 데이터 과학"
subtitle: "사례, 개념, 플랫폼, 언어, 윤리, 마이데이터"
author: "이광춘"
institute: "Tidyverse Korea"
date: "2021-05-01"
output:
  xaringan::moon_reader:
    css: 
      - default
      - css/nhsr.css
      - css/nhsr-fonts.css
    lib_dir: libs
    seal: false
    nature:
      highlightStyle: googlecode
      highlightLines: true
      highlightLanguage: ["r"]
      countIncrementalSlides: false
      ratio: "4:3"
    includes:
      after_body: [css/insert-logo.html]
---

```{r setup, include = FALSE}
library(tidyverse)
# library(nhsrtheme)
# library(NHSRdatasets)
# set default options

knitr::opts_chunk$set(echo = FALSE, message=FALSE, warning=FALSE,
                      comment="", digits = 3, tidy = FALSE, prompt = FALSE, fig.align = 'center',
                      fig.width = 7.252,
                      fig.height = 4,
                      dpi = 300)

# uncomment the following lines if you want to use the NHS-R theme colours by default
# scale_fill_continuous <- partial(scale_fill_nhs, discrete = FALSE)
# scale_fill_discrete <- partial(scale_fill_nhs, discrete = TRUE)
# scale_colour_continuous <- partial(scale_colour_nhs, discrete = FALSE)
# scale_colour_discrete <- partial(scale_colour_nhs, discrete = TRUE)
```

class: title-slide, left, bottom

# `r rmarkdown::metadata$title`
----
## **`r rmarkdown::metadata$subtitle`**
### `r rmarkdown::metadata$author`
### `r rmarkdown::metadata$date`

 
---
class: inverse, middle
name: data-science-case

# 강의 개요

----

.pull-left[

직장인의 업무 생산성 향상의 총아로 각광받던 MS 오피스가 한시대를 풍미했다. 
$6\sigma$를 필두로 제조업의 혁신을 이끈 통계학도 엑셀에 탑재된 기본기능이 부족하여 미니탭과 같은 통계 팩키지를 필히 익혀야 하는 필수 역량이 되었다.

대기업을 중심으로 고학력을 가진 석박사가 증가하면서 논문 작성에 필요한 고급 통계분석으로 사회과학 분야는 SPSS, 의학 및 경영대는 SAS, 계량경제학 분야는 Gauss, E-View와 같은 특화된 팩키지 소프트웨어를 활용하였고, 좀더 학구적인 역량을 갖춘 분들은 논문을 $\LaTeX$으로 작성하여 해외 저널과 컨퍼런스에 발표를 하였다.

현재 대한민국을 강타하고 있는 디지털 전환의 바탕이 되는 빅데이터와 AI/기계학습을 아우르는 .green[**데이터 과학**]이 그 실체를 들어내고 있다. 직장인의 기본기로 자리잡아가고 있는 **데이터 과학**과 가장 기본이 되는 .red[**글쓰기**]를 중심으로 학업과 현업 업무를 병행하는 직장인에게 작게나마 도움을 드리고자 한다.
]

.pull-right[   
.left[

1\. **[.green[데이터 과학 사례]](#data-science-case)**

2\. [데이터 과학](#data-science)

3\. [데이터 과학 전쟁](#language-war)

4\. [데이터 과학 어벤저스](#data-science-avengers)

5\. [글쓰기](#writing)

6\. [마무리](#goodbye) 
]
] <!--end of right-column-->

<!-------------------------- 데이터 과학 사례 --------------------------------------->

```{r child='sgg/sgg-case-study.Rmd'}
```

<!-------------------------- 데이터 과학 --------------------------------------->

```{r child='sgg/sgg-data-science.Rmd'}
```

<!-------------------------- 데이터 과학 전쟁 --------------------------------------->

```{r child='sgg/sgg-war.Rmd'}
```

<!-------------------------- 데이터 과학 어벤저스 --------------------------------------->

```{r child='sgg/sgg-avengers.Rmd'}
```

<!-------------------------- 데이터 과학 글쓰기 --------------------------------------->

```{r child='sgg/sgg-writing.Rmd'}
```

<!-------------------------- 마무리 --------------------------------------->

```{r child='sgg/sgg-goodbye.Rmd'}
```
 

