---
title: "서울보증보험 특강"
subtitle: "Data Science - Signals Repository"
author: "이광춘"
institute: "NHS Organisation"
date: "2021-01-08"
output:
  xaringan::moon_reader:
    css: 
      - default
      - css/nhsr.css
      - css/nhsr-fonts.css
    lib_dir: libs
    seal: false
    nature:
      highlightStyle: googlecode
      highlightLines: true
      highlightLanguage: ["r"]
      countIncrementalSlides: false
      ratio: "4:3"
    includes:
      after_body: [css/insert-logo.html]
---

```{r setup, include = FALSE}
library(knitr)
library(tidyverse)
library(nhsrtheme)
library(NHSRdatasets)
# set default options
opts_chunk$set(echo = FALSE,
               fig.width = 7.252,
               fig.height = 4,
               dpi = 300)
# uncomment the following lines if you want to use the NHS-R theme colours by default
# scale_fill_continuous <- partial(scale_fill_nhs, discrete = FALSE)
# scale_fill_discrete <- partial(scale_fill_nhs, discrete = TRUE)
# scale_colour_continuous <- partial(scale_colour_nhs, discrete = FALSE)
# scale_colour_discrete <- partial(scale_colour_nhs, discrete = TRUE)
```

class: title-slide, left, bottom

# `r rmarkdown::metadata$title`
----
## **`r rmarkdown::metadata$subtitle`**
### `r rmarkdown::metadata$author`
### `r rmarkdown::metadata$date`


---
class: inverse, middle

# Outline

----

.pull-left[

현재 각광받고 있는 .warmyellow[**데이터 과학**]에 대한 전반적인 이해와 더불어 핵심적인 개념을 짧은 시간에 다루게 됩니다.

데이터 과학의 실제 .black[**다양한 사례**]를 통해 데이터 과학을 통해 성취할 수 있는 기술적인 사항에 대해 살펴보게 됩니다.

데이터의 홍수에 사내 데이터와 공공 오픈 데이터를 결합시킬 수 있는 방법에 대해 .green[**Signals Repository**]에 대해 살펴봅니다.


] <!--end of left-column-->

.pull-right[
.left[
1\. [데이터 과학](#data-science)

2\. [사례 분석 : 데이터](#case-study-data)

3\. [사례분석 : 문서](#case-study-document)

4\. [Signals Repository](#signals-repository)

5\. [마무리](#goodbye)
]
] <!--end of right-column-->

---
```{r child='ds-sgic-data-science.Rmd'}
```

```{r child='ds-sgic-case-study-data.Rmd'}
```

```{r child='ds-sgic-case-study-document.Rmd'}
```

```{r child='ds-sgic-signals-repository.Rmd'}
```

```{r child='ds-sgic-goodbye.Rmd'}
```



