---
layout: page
title: "디지털 뉴딜"
subtitle: "데이터 댐 外"
author:
  - name: "[Tidyverse Korea](https://www.facebook.com/groups/tidyverse/)"
    url: https://www.facebook.com/groups/tidyverse/
    affiliation: Tidyverse Korea
    affiliation_url: https://www.facebook.com/groups/tidyverse/
date: "`r Sys.Date()`"
output:
  html_document: 
    include:
      after_body: footer.html
      before_body: header.html
    toc: yes
    toc_depth: 2
    toc_float: true
    highlight: tango
    code_folding: show
    number_section: true
    self_contained: true
bibliography: bibliography_authoring.bib
csl: biomed-central.csl
urlcolor: blue
linkcolor: blue
editor_options: 
  chunk_output_type: console
---

```{r setup, include=FALSE}
knitr::opts_chunk$set(echo = TRUE, message=FALSE, warning=FALSE,
                      comment="", digits = 3, tidy = FALSE, prompt = FALSE, fig.align = 'center')

library(tidyverse)
library(slickR)
library(pdftools)
```

<style>
div.blue { background-color:#e6f0ff; border-radius: 5px; padding: 10px;}
</style>
<div class = "blue">

> The storm will pass, humankind will survive, most of us will still be alive — but we will inhabit a different world.
> 폭풍은 지나갈 것이고 인류는 살아남을 것이다. 그러나 우리는 전혀 다른 세상에서 살아갈 것이다.  <br>
> 
> 유발하라리: Yuval Noah Harari (MARCH 20 2020), "the world after coronavirus", the Financial Times.
> 
> As Covid-19 impacts every aspect of our work and life, we have seen two years' worth of digital transformation in two months.
> 코로나19가 모든 영역에서 영향을 미침으로 인해, 2년이 걸릴 디지털 대전환이 지난 2개월 만에 이뤄졌다.  <br>
>
> 사티아 나델라: Satya Nadella 마이크로소프트 CEO

</div> 


# 디지털 뉴딜 발표 {#digital-new-deal}

[정부혁신1번가](https://www.innogov.go.kr/) 웹사이트에서 `HOME` \> `디지털 정부혁신` \> `디지털정부혁신자료실` 에서 [한국판 뉴딜 및 디지털 뉴딜 계획자료](https://www.innogov.go.kr/ucms/bbs/B0000051/view.do?nttId=4201&menuNo=300145&pageIndex=1) 보고서를 만날 수 있다.

```{r digital-new-deal-report, eval = FALSE}
library(tidyverse)
library(slickR)
library(pdftools)

ND_pdf <- pdf_convert("data/200715_digital_new_deal_report.pdf",format = 'png',verbose = FALSE)
ND_detail_pdf <- pdf_convert("data/200714_digital_new_deal_report_deail.pdf",format = 'png',verbose = FALSE)
```

## 디지털 뉴딜 종합계획 {#digital-new-deal-detail}

```{r digital-new-deal-report-main}
# ND_pdf %>% write_rds("data/ND_pdf.rds")
ND_pdf <- read_rds("data/ND_pdf.rds")

ND_pdf_df <- tibble(page = glue::glue("fig/{ND_pdf}") )
  
slickR(ND_pdf_df$page, height = 600)
```

## 한국판 뉴딜 종합계획 {#korean-new-deal}

```{r digital-new-deal-report-detail}
# ND_detail_pdf %>% write_rds("data/ND_detail_pdf")
ND_detail_pdf <- read_rds("data/ND_detail_pdf")

ND_detail_pdf_df <- tibble(page = glue::glue("fig/{ND_detail_pdf}") )
  
slickR(ND_detail_pdf_df$page, height = 600)
```

## 한국판 뉴딜 [^1] {#korean-new-deal-moef}

[^1]: [대한민국 정책브리핑, "정책위키 - 한국판 뉴딜"](http://www.korea.kr/special/policyCurationView.do?newsId=148874860)

기획재정부 [한국판 뉴딜](http://www.moef.go.kr/mp/nd/newDeal.do) 웹사이트에 확고한 **사람중심 포용국가** 기반 위에 **디지털(digital) 뉴딜**과 **그린(green) 뉴딜** 두 개의 축으로 추진하며, 2025년까지 총**160조원**(국비 114.1조원)을 투입하고 총**190.1만개 일자리**를 창출하겠다는 내용이 정리되어 있다.

```{r korean-new-deal-all-about}
library(collapsibleTree)
library(tidyverse)
library(readxl)

한국판뉴딜 <- read_excel("data/한국판뉴딜.xlsx")

collapsibleTree(한국판뉴딜, 
                hierarchy = c("레벨1", "레벨2", "레벨3"),
                tooltip = TRUE,
                attributes = "레벨1")
```

# 재원과 일자리 {#investment-jobs}

## 분야별 세부과제 투자/일자리 {#investment-jobs-fig}

```{r investment-jobs-figure}
library(magick)

jobs_img <- image_read("fig/new-deal-investment-jobs.jpg")

jobs_img
```

먼저 데이터를 이미지에서 OCR할 수 있는지 살펴보자.

```{r investment-jobs-figure-pdf}
library(tesseract)
library(image.binarization)

only_numbers <- tesseract(options = list(tessedit_char_whitelist = ".0123456789"))

jobs_img %>% 
  image_crop("400x965+520+100")

jobs_img %>% 
  image_crop("400x650+500+100") %>% 
  tesseract::ocr(engine = only_numbers)

## '20추 ~ '22추    
field_01 <- jobs_img %>% 
  image_crop("50x650+520+100") %>% 
  # image_convert(format = "PGM", colorspace = "Gray") %>% 
  # image_binarization(type = "otsu") %>% 
  tesseract::ocr(engine = only_numbers) 

field_01_df <- field_01 %>% 
  str_split(pattern = "\n") %>% 
  as.data.frame() %>% 
  set_names("20-22") %>% 
  as_tibble()

field_01_df

## '20추 ~ '25추    
field_02 <- jobs_img %>% 
  image_crop("50x650+580+100") %>% 
  # image_convert(format = "PGM", colorspace = "Gray") %>% 
  # image_binarization(type = "otsu") %>% 
  tesseract::ocr(engine = only_numbers) 

field_02_df <- field_02 %>% 
  str_split(pattern = "\n") %>% 
  as.data.frame() %>% 
  set_names("20-25") %>% 
  as_tibble() %>% 
  filter(`20-25` != "")

## 일자리
field_03 <- jobs_img %>% 
  image_crop("50x650+650+100") %>% 
  # image_convert(format = "PGM", colorspace = "Gray") %>% 
  # image_binarization(type = "otsu") %>% 
  tesseract::ocr(engine = only_numbers) 

field_03_df <- field_03 %>% 
  str_split(pattern = "\n") %>% 
  as.data.frame() %>% 
  set_names("일자리") %>% 
  as_tibble()

## 분야
sub_names <- tribble(~"subnames",
                     "합계",
                     "소계",
                     "", "", "", "",
                     "소계",
                     "", "",
                     "소계",
                     "", "", "",
                     "소계",
                     "", "", "",
                     "합계",
                     "소계",
                     "", "", "",
                     "소계",
                     "", "", "",
                     "소계",
                     "", "")
ocred_df <- bind_cols(sub_names) %>% 
  bind_cols(field_01_df) %>% 
  bind_cols(field_02_df) %>% 
  bind_cols(field_03_df) %>% 
  filter(subnames =="") %>% 
  bind_cols(한국판뉴딜 %>% filter(`레벨1` %in% c("디지털뉴딜", "그린뉴딜"))) %>% 
  select(레벨0, 레벨1, 레벨2, 레벨3,  `20-22`, `20-25`, 일자리)

ocred_df
```

## 투자 재원 {#investment-finance}

```{r new-deal-finance}
library(data.tree)

finance_df <- read_excel("data/한국판뉴딜.xlsx", sheet="finance")

finance_df$pathString <- paste(finance_df$레벨0,
                               finance_df$레벨1, 
                               finance_df$레벨2,
                               finance_df$레벨3,
                               sep = "/")

nd_finance <- as.Node(finance_df)

nd_finance$Do(function(node) node$재원 <- data.tree::Aggregate(node, attribute = "재원", aggFun = sum))

collapsibleTree(nd_finance, 
                zoomable = FALSE,
                collapsed = TRUE,
                nodeSize  = "재원", attribute = "재원", tooltip = TRUE)

```

## 일자리 {#investment-finance-jobs}

```{r new-deal-finance-jobs}

nd_finance$Do(function(node) node$일자리 <- data.tree::Aggregate(node, attribute = "일자리", aggFun = sum))

collapsibleTree(nd_finance, 
                zoomable = FALSE,
                collapsed = TRUE,
                nodeSize  = "일자리", 
                attribute = "일자리", tooltip = TRUE)

```

# 투자재원과 일자리

2025년까지 총**160조원**(국비 114.1조원)을 투입하여 총**190.1만개 일자리**를 창출하기로 되어있는데 투자재원별로 일자리 창출관계를 시각화하여 살펴보자.

```{r investment-jobs-EDA}
library(ggrepel)
library(extrafont)
loadfonts()

fin_job_df <- read_excel("data/한국판뉴딜.xlsx", sheet="EDA")

fin_job_df %>% 
  ggplot(aes(x=재원, y=일자리, color = 레벨1, label=str_trunc(레벨3, 20))) +
    geom_point() +
    geom_smooth(method = "lm", se=FALSE) +
    geom_text_repel(hjust=-.1,  check_overlap=TRUE) +
    theme_bw(base_family = "NanumGothic") +
    theme(legend.position = "top") +
    labs(color="뉴딜 3대축", x="투자재원 (단위:조)", y="일자리 (단위:만)",
         title = "한국판 뉴딜 주요추진과제별 투자재원과 일자리")

```

## 투자 → 일자리

```{r}
fin_job_df %>% 
  group_by(레벨2) %>% 
  summarise(투자재원 = sum(재원),
            일자리 = sum(일자리)) %>% 
  pivot_longer(cols=투자재원:일자리, names_to="구분") %>% 
  mutate(구분 = factor(구분, levels=c("투자재원", "일자리"))) %>% 
  ggplot(aes(x=fct_reorder(레벨2, value), y=value, fill=구분)) +
    geom_col(show.legend = FALSE) +
    facet_wrap(~구분) +
    coord_flip() +
    theme_bw(base_family = "NanumGothic") +
    labs(x="", y="투자재원(단위:조원), 일자리(단위:만명)")

```


# 동영상 {.tabset .tabset-fade .tabset-pills}

## 홍남기 경기부총리

<iframe width="560" height="315" src="https://www.youtube.com/embed/dMEFcRHLxzo" frameborder="0" allow="accelerometer; autoplay; clipboard-write; encrypted-media; gyroscope; picture-in-picture" allowfullscreen>

</iframe>

## 외신기자 다른 시점

<iframe width="560" height="315" src="https://www.youtube.com/embed/HnymTzUzQFY" frameborder="0" allow="accelerometer; autoplay; clipboard-write; encrypted-media; gyroscope; picture-in-picture" allowfullscreen></iframe>

- 도널드 커크(미국 기자): 중소기업과 다양한 분야를 활성화하여 경기회복과 코로나 19 극복을 원하나 한국경제를 지배하는 족별 대기업에 자금이 몰리는 것은 원하지 않음. 대기업과 이해관계가 없는 창의성과 혁신을 가진 중소기업을 격려하고자 함. 실제로 대기업없이 그런일을 할 수 있는지 의구심이 감. 
- 앤드류 살먼(영국 기자): 세계의 모든 정부가 비슷한 일을 하고 있음. 한국은 경제의 70%를 대외무역에 의존하고 있다. 따라서 한국은 국내정책에 따라 해외시장에 대한 의존도가 달라지는 경제임. 
- 프랭크 스미스(캐나다 기자): 절박한 시기에 과감한 조치가 필요하다고 생각됨. 코로나 19로 사회구조가 바뀌게 되어 일자리와 사없을 잃은 사람에게 더 강력한 사회안전망을 제공하기 위해 개입하는 것은 타당. 디지털 경제와 녹색 경제에 집중하는 것은 좋은 것이지만 고용면에서 전세계에서 일어나고 있는 더 많은 종류의 "자동화"라는 추세를 인지해야 함. 사업혁명 이후 새로운 패러다임이 요구되고 있으며 제조업에서는 더이상 일자리가 늘어나지 않음. 따라서 일하는 시간을 줄이고 일자리를 나누는 등 새로운 조치가 필요하고 경제성장 보다는 사회의 행복에 중점을 둔 장기적으로 지속가능한 발전이 필요함.


## 데이터 탬

‘데이터 댐’ 일자리 39만 개…직접 체험해 보니 / KBS뉴스(News)

<iframe width="560" height="315" src="https://www.youtube.com/embed/Y9sxF3LhymY" frameborder="0" allow="accelerometer; autoplay; clipboard-write; encrypted-media; gyroscope; picture-in-picture" allowfullscreen></iframe>


