---
title: "디지털 뉴딜"
subtitle: "디지털 뉴딜와 지역균형 발전"
description: |
  코로나19로 인한 전대미문의 경제위기와 미중 무역갈등으로 수출에 크게 의존하고 있는 한국경제는 큰 전환점을 맞이하고 있다. 특히, 급격한 가계부채 증가와 코로나19 대응을 위한 확대 재정정책으로 정부 재정 건정성도 이슈로 부각되고 있다. 이런 와중에 코로나19로 비대면 생활이 자리를 잡으면서 디지털 격차 확대와 인공지능(AI) 부상으로 자동화 추세에 속도가 붙고 있다. 
  이러한 엄중한 경제적 위기와 사회변혁 상황에서 인공지능으로 대표되는 디지털 전환(Digital Transformation) 시기에 선제적으로 대응하기 위하여 2020년 7월 **한국판 뉴딜**이라는 명칭으로 2025년까지 160조를 투자하여 일자리 190만개를 창출하는 초대형 추진계획을 발표하였다. 디지털 뉴딜과 그린 뉴딜을 성장의 양대축으로 삼고 심화되는 불평등을 안전망 강화를 통해 사회적 안전판을 삼는 것을 주요 골자로 하고 있다. 
  과거 국가의 경쟁력을 단순히 인구와 국내총생산만을 주로 평가하던 것에서 더 나아가 인간개발지수(HDI), 부패인식지수(CPI), 경제자유지수(IEF), 민주화 지수, 세계평화지수(GPI) 등이 추가된 것이 얼마되지 않았다. 제4차 산업혁명으로 디지털 전환(Digital Transformation)이 부상하면서 다시 OECD 국가를 디지털 전환이 빠른 국가와 느린 국가로 나누고 있으며 이제는 AI 준비성(AI Readiness)과 디지털 경쟁력(Digital Competitiveness)이 미래 선진국가로 자리매김하는 중요지표로 평가하고 있다.
  본고에서는 코로나19와 미중 무역전쟁으로 심화된 불활실성을 선제적으로 대응하고자 정부에서 제시한 **디지털 뉴딜**에 대하여 디지털 경쟁력, 데이터 경제, AI 준비성을 중심으로 2020년 10월 12일 지역균형 뉴딜에서 주요 지자체장이 발표한 정책과 연관하여 살펴보고자 한다.  
author:
  - name: 이광춘
    url: https://www.facebook.com/groups/tidyverse/
    affiliation: 삼정 KPMG
    affiliation_url: https://home.kpmg/kr/ko/home.html
date: "`r Sys.Date()`"
output: 
  distill::distill_article:
    toc: true
    toc_depth: 2
    highlight: tango
    number_section: true
bibliography: bibliography.bib
csl: biomed-central.csl
editor_options: 
  chunk_output_type: console
---

```{r setup, include=FALSE}
knitr::opts_chunk$set(echo = FALSE)
```

# OECD 국가 비교 {#oecd-comparison}


```{r oecd-comparison}
library(tidyverse)
library(reactable)
library(htmltools)
library(countrycode)
library(knitr)

oecd_df <- read_rds("data/oecd_full_df.rds")

oecd_df <- oecd_df %>% 
  select(country, flags, contains("rank"), everything()) %>% 
  mutate(iso2c = countrycode(iso3c, origin = "iso3c", destination = "iso2c") %>% str_to_lower(.)) %>% 
  mutate(gdp = round(gdp/10^9, 0),
         population = round(population / 10^6, 0))
  
oecd_df %>% 
  select(iso2c, country, contains("rank"), everything(), -iso3c, -flags) %>% 
  arrange(ai_rank) %>% 
  reactable(
    filterable = TRUE,
    searchable = TRUE,
    minRows = 10,
    highlight = TRUE,
    columns = list(
        country = colDef(
          html = TRUE,
          cell = JS("function(cell) {
            return '<a href=\"https://wikipedia.org/wiki/' + cell.value + '\">' + cell.value + '</a>'
          }")
        ),
        iso2c = colDef(cell = function(value) {
          img_src <- sprintf('http://flagpedia.net/data/flags/mini/%s.png', value)
          image <- img(src = img_src, height = "24px", alt = "")
          tagList(
            div(style = list(display = "inline-block", width = "45px"), image)
          )
        }),
        gdp = colDef(
          format = colFormat(separators = TRUE)
        ),
        area = colDef(
          format = colFormat(separators = TRUE)
        ),
        gdp_per_capita = colDef(
          format = colFormat(separators = TRUE)
        )
    )
  )
```


# AI 역량 비교 {#oecd-ai-comparison}


```{r ai-capability-comparison}
library(tidymodels)
library(embed)

recipe_spec <- oecd_df %>% 
  na.omit() %>% 
  recipe( ~ .) %>%
    update_role(country, flags, iso2c, iso3c, new_role = "id") %>%
    step_normalize(all_predictors()) %>%
    step_umap(all_numeric(), num_comp = 3, seed = c(123, 123))

umap_tbl <- recipe_spec %>% prep() %>% juice()
# umap_tbl
```

```{r plotly-visualization}
library(plotly)

# 툴팁 데이터 작성
plot_tbl <- umap_tbl %>%
    inner_join(
        oecd_df %>%
            select(country, contains("rank"))
    ) %>%
    mutate(tooltip = str_glue(
        "
        Country: {country}
        WEF Rank: {wef_rank}
        IMD Rank: {digital_rank}
        AI Rank: {ai_rank}
        "
    )) %>% 
  mutate(club_3050 = ifelse(str_detect(country, "United States|Korea|Japan|United Kingdom|France|Germany|Italy"), "30-50 클럽","기타") ) %>% 
  mutate(club_3050 = factor(club_3050, levels = c("30-50 클럽","기타")))
  # mutate(class = case_when(str_detect(country, "United States") ~ "United States",
  #                          str_detect(country, "Korea") ~ "Korea",
  #                          str_detect(country, "Japan") ~ "Japan",
  #                          str_detect(country, "Germany") ~ "Germany",
  #                          TRUE ~ "기타")) %>% 
  # mutate(class = factor(class, levels=c("Korea", "United States", "Japan", "Germany", "기타")))

# Plotly 시각화 ----
plot_tbl %>%
    plot_ly(x = ~ umap_1, y = ~ umap_2, z = ~ umap_3,
            # color = ~ class, colors = c('red', 'blue', 'black', 'pink', 'darkgray'),
            color = ~ club_3050, colors = c('red', 'darkgray'),
            hovertemplate = ~ tooltip) %>%
    add_markers(opacity = 1) %>% 
    add_text(text = ~country, showlegend = FALSE)
```

# 디지털 뉴딜

대한민국이 선진국으로 인식되고 있는 OECD 국가에 가입된 이후 코로나 19로 촉발된 극심한 경기침체와 구조적 대전환에 선제적 대응이라는 이중 과제 직면했다는 위기의식을 바탕으로 한국판 뉴딜을 추진하게 되었다. 한국경제는 저성장이 고착화되어 있고, 더불어 양극화도 심화되어 사회적 갈등도 증폭되고 있다. 이런 와중에 코로나19로 수출중심의 경제를 갖고 있는 대한민국은 각국의 강도 높은 봉쇄조치로 인해 최악의 경제침제와 일자리 충격에 직면하고 있다. 특히 코로나19로 촉발된 경제주체들의 행태와 인식에 커다란 변화가 일어나면서 사회 경제 전반의 구조적 변화가 초래되었다. 
마이크로소프트 CEO는 "코로나19가 모든 영역에서 영향을 미침으로 인해, 2년이 걸릴 디지털 대전환이 지난 2개월 만에 이뤄졌다."라고 언급했듯이 비대면 수요가 급격히 증가하면서 **디지털 경제로의 전환**이 가속화 되면서, 온라인 쇼핑 배달 서비스가 오프라인 소비를 대체하고 사회 전분야에 디지털화가 촉진되고 있으며, 디지털 기반이 취학한 전통 서비스업 및 중소 제조업체 등에 부정적인 영향을 많이 주는 반면, 온라인 플랫폼 기업들은 오히려 호황을 구가하면서 양극화가 심화되고 있다.
지구온난화로 인해 저탄소 친환경 경제애 대한 요구가 증대되어 그린 경제로 전환이 촉진되고 있으며 그린경제는 국민 삶의 질을 개선하는 동시에 전세계적인 공통 관심사로 투가자 확대됨에 따라 일자리 및 신사업 창출의 기회로 받아들여지고 있으며 코로나19를 계기로 그린 경제로 전환이 보다 속도를 낼 전망이다.

앞서 언급된 디지털 경제로의 전환과 그린 경제에 대한 지속적인 투자는 필연적으로 노동시장의 재편을 가져오게 되고 코로나19로 이런 변화가 눈에 확연히 보일 정도로 양극화가 가시적으로 나타나고 있다. 디지털 그린 경제로의 전환으로 플랫폼 노동과 원격근무 확대에 따라 신기술과 신산업 일자리는 증가하는 반면 일자리 미스매치, 자동화에 따른 저숙련 노동수요 감소로 인해 실업이 증가하고 일자리 양과 질에서 양극화가 두드러지고 있다. 

**한국판 뉴딜**은 디지털 뉴딜과 그린 뉴딜을 성장의 양대축으로 삼고 심화되는 불평등을 안전망 강화를 통해 사회적 안전판을 삼는 것을 주요 골자로 하고 있으며 2025년까지 누적 총사업비 160조원을 투자하여 일자리 190만개 창출을 목적으로 2020년 7월 발표되었다. 

```{r korean-new-deal}
library(collapsibleTree)
library(tidyverse)
library(readxl)
library(data.tree)

finance_df <- read_excel("data/한국판뉴딜.xlsx", sheet="finance")

finance_df$pathString <- paste(finance_df$레벨0,
                               finance_df$레벨1, 
                               finance_df$레벨2,
                               finance_df$레벨3,
                               sep = "/")

nd_finance <- as.Node(finance_df)

nd_finance$Do(function(node) node$재원 <- data.tree::Aggregate(node, attribute = "재원", aggFun = sum))

collapsibleTree(nd_finance, 
                zoomable = FALSE,
                collapsed = TRUE,
                nodeSize  = "재원", attribute = "재원", tooltip = TRUE)
```

한국판 뉴딜은 디지털 뉴딜, 그린 뉴딜, 안전망 강화로 구성되며 디지털 뉴딜이 44.8조 투자되어 가장 많이 투자되고 유사한 규모로 그린 뉴딜에 투자가 된다. 디지털 뉴딜은 D.N.A 생태계 강화 약 32조를 투자하고 SOC 디지털화에 10조로 대부분의 재원이 투자된다. 다시 D.N.A 생태계 강화는 `D`에 해당되는 데이터 댐 구축, `N`에 해당되는 5G, `A`에 해당되는 인공지능을 1,2,3차 전산업으로 5G AI 융합확산에 대략 20조의 재원이 투여된다.

이를 통해 디지털 뉴딜이 가장 많은 일자리 90만개를 창출할 것으로 추정하고 다시 대략 $\frac{2}{3}$의 일자리는 D.N.A 생태계 강화에서 창출될 것으로 기대하고 있으며 특히 "데이터 탬"


