---
title: "데이터 과학자가 바라본 선거 공공데이터"
subtitle: "중앙선거관리위원회"
author: "이광춘 / 한국 알(R) 사용자회"
institute: "한국 알(R) 사용자회"
date: "2022-07-28"
output:
  xaringan::moon_reader:
    css: 
      - [default]
      - css/nesdc.css
      - css/nhsr-fonts.css
    lib_dir: libs
    seal: false
    nature:
      highlightStyle: googlecode
      highlightLines: true
      highlightLanguage: ["r"]
      countIncrementalSlides: false
      ratio: "4:3"
      beforeInit: "macros.js"
    includes:
      after_body: [css/insert-logo-asia.html]
editor_options: 
  chunk_output_type: console
---

```{r setup, include = FALSE}
library(tidyverse)
# library(nhsrtheme)
# library(NHSRdatasets)
# set default options

options(
  htmltools.dir.version = FALSE, 
  htmltools.preserve.raw = FALSE,
  tibble.width = 60, tibble.print_min = 6,
  crayon.enabled = TRUE
)

knitr::opts_chunk$set(echo = FALSE, message=FALSE, warning=FALSE,
                      comment="", digits = 3, tidy = FALSE, prompt = FALSE, fig.align = 'center',
                      fig.width = 7.252,
                      fig.height = 4,
                      dpi = 300)

# uncomment the following lines if you want to use the NHS-R theme colours by default
# scale_fill_continuous <- partial(scale_fill_nhs, discrete = FALSE)
# scale_fill_discrete <- partial(scale_fill_nhs, discrete = TRUE)
# scale_colour_continuous <- partial(scale_colour_nhs, discrete = FALSE)
# scale_colour_discrete <- partial(scale_colour_nhs, discrete = TRUE)

xaringanExtra::use_panelset()

```


class: title-slide, left, bottom

# `r rmarkdown::metadata$title`
----
## **`r rmarkdown::metadata$subtitle`**
### `r rmarkdown::metadata$author`
### `r rmarkdown::metadata$date`

 
---
class: inverse, middle
name: intro-toc

# 발표 개요 

----

.pull-left[

중앙선관위에서 공개하는 선거 공공데이터는 투표/득표로 대표되는 
**.warmyellow[정형 데이터]** 외에도 다양한 형태로 제공되고 있다.

하지만, 일부 선거 공공데이터는 데이터 과학 발전에도 불구하고 
여전히 데이터로 제대로 인식되지 못하고 **.red[과거 패러다임]**에 묻혀 
문서, 표, 그래프, 이미지, 동영상 등으로 별도 관리되고 있다.

2016년부터 인공지능으로 대표되는 데이터 과학영역에 눈부신 발전이 있음에도 불구하고 이를 선거 공공데이터가 담아내고 있지 못해
데이터 과학자로 **.green[경험한 사례를 들어 공감대를 형성]**하고자 한다.

]
 
.pull-right[   
.left[

1\. [선거 공공데이터](#nec-election)

2\. [데이터 과학 사례](#nec-data-science)

3\. [선거 공공데이터 활성화](#nec-krvote)

4\. [마무리](#asia-goodbye) 

]
] <!--end of right-column-->  
 

<!-----------------  1. 데이터 ---------------------------------->

```{r child='slideshows/nec/nec-data.Rmd'}
```

<!-----------------  2. 데이터 과학 사례 ------------------------>

```{r child='slideshows/nec/nec-data-science.Rmd'}
```

<!-----------------  3. 활성화 ------------------------>

```{r child='slideshows/nec/nec-ai-future.Rmd'}
```

<!-----------------  4. 마무리 ------------------------>

```{r child='slideshows/asia/asia-goodbye.Rmd'}
```
