---
layout: page
title: 데이터 과학을 위한 저작도구
subtitle: R 마크다운 실무
output:
  html_document:
    theme: default
    toc: yes
    toc_float: true
    highlight: tango
    code_folding: show
    number_sections: TRUE
mainfont: NanumGothic
---

```{r, include=FALSE}
source("tools/chunk-options.R") 
knitr::opts_chunk$set(echo = TRUE, warning=FALSE, message=FALSE)
```


실무에서 많이 사용되는 R 마크다운 구문이 잘 정리된 블로그가 있어 [현대적인 과학논문 저작](http://statkclee.github.io/modern-scientific-authoring/index-kr.html)의 
내용에 더하여 R을 주로 사용하는 사용자에게 유용할 것으로 사료되어 블로그의 내용을 중심으로 내용을 정리하였고 몇가지 유용한 사례도 추가하였다. 특히, [Pimp my RMD: a few tips for R Markdown by Yan Holtz - 11 April 2018](https://holtzy.github.io/Pimp-my-rmd/) 내용이 많이 포함되어 있다. PIMP는 "**P**ut **I**n **M**y **P**ocket"으로 추청된다.

# 문서 형식(format) [^put-in-my-pocket-rmd] {#rmd}

[^put-in-my-pocket-rmd]: [Pimp my RMD: a few tips for R Markdown, by Yan Holtz - 11 April 2018](https://holtzy.github.io/Pimp-my-rmd/)

## 수평선 {#horizontal-line}

문서에 수평선을 넣어 문장이나 문단을 구분할 때 유용하게 사용될 수 있는데 이런 경우 별 3개로 간단히 처리가 된다.

``` {r horizontal-line, eval=FALSE}
***
```

***

## 제목 자동번호 넣기 {#auto-numbering}

큰제목, 중간제목, 작은제목, ... 표현하는데 `#`, `##`, `###`을 사용하는데 각각에 대해서 번호를 넣고자 하는 경우 YAML 헤더에 `number_sections: TRUE`를 넣어 사용하면 된다.

``` {r auto-numbering, eval=FALSE}
---
layout: page
title: 데이터 과학을 위한 저작도구
subtitle: R 마크다운 실무
output:
  html_document:
    theme: default
    toc: yes
    toc_float: true
    highlight: tango
    code_folding: show
    number_sections: TRUE
mainfont: NanumGothic
---

# 문서 형식(format) {#rmd}
## 수평선 {#horizontal-line}
## 제목 자동번호 넣기 {#auto-numbering}
```


## 줄간격 넓히기 {#skip-line}

줄간격을 넓혀 띄어쓰기를 하고자 할 경우 `<br>`을 넣어 준다.

``` {r skip-line, eval=FALSE}
헌법개정안 대통령 발의 
<br><br><br>
국회에서 응답
```

헌법개정안 대통령 발의 
<br><br><br>
국회에서 응답

## 특정 문단 강조 {#text-highlight}

특정 문단을 강조하고자 할 경우 다음과 같이 `<style> ... </style>`을 정의하고 
`<div class = "blue"> ... </div>`로 뽑아내서 사용한다.


```{r text-highlight, eval=FALSE}
<style>
div.blue { background-color:#e6f0ff; border-radius: 5px; padding: 10px;}
</style>
<div class = "blue">

- R Meetup 10회
- 발표해주시고 참여해주신 분들 감사드립니다.

</div>
```

<style>
div.blue { background-color:#e6f0ff; border-radius: 5px; padding: 10px;}
</style>
<div class = "blue">

- R Meetup 10회
- 발표해주시고 참여해주신 분들 감사드립니다.
</div>

## $LaTeX$ 수식 {#math-equation}

수학공식 등 수식을 넣을 경우 `$` 사이에 $LaTeX$ 수식을 넣어 작성한다.

$$A = (\pi * \lambda \times r^{4}) / \alpha $$

```{r latex-math-formula, eval=FALSE}
$A = (\pi * \lambda \times r^{4}) / \alpha $
```


## 탭(tab), 버튼 사용 {.tabset .tabset-fade .tabset-pills}

유사한 내용을 쭉 나열하는 것보다 탭이나 버튼을 사용하여 지면을 절약하고자 할 때 유용한다.

# R Meetup {.tabset .tabset-fade .tabset-pills}

***

## 첫번째 R Meetup

```{r tab-button, eval=FALSE}
## R Meetup {.tabset .tabset-fade .tabset-pills}

***

### 첫번째 R Meetup
R Meetup의 성공을 기원합니다.

### 두번째 R Meetup
많은 분들이 모였습니다.

### 세번째 R Meetup
우와 ~~~
```


## 두번째 R Meetup

많은 분들이 모였습니다.

## 세번째 R Meetup

R Meetup의 성공을 기원합니다.


# 그래프 {#graph}

## 그래프를 나란히 {#side-by-side-graph}

그래프를 나란히 놓고자 할 경우 다음과 같이 코드를 작성한다.

${r two-figure, out.width=c('50%', '50%'), fig.show='hold'}$


``` {r two-figure, out.width=c('50%', '50%'), fig.show='hold'}
boxplot(1:10)

plot(rnorm(10))
```

또다른 방식은 `gridExtra` 등 팩키지를 사용하여 그래프를 작성할 때 먼저 그래프를 

``` {r two-figure-gridextra}
library(gridExtra)
library(tidyverse)

smpl_df <- rnorm(100) %>% as_tibble()

box_g <- ggplot(smpl_df, aes(x="", y=value)) +
    geom_boxplot()

hist_g <- ggplot(smpl_df, aes(x=value)) +
    geom_histogram()


grid.arrange(box_g, hist_g, ncol=2)
```

## 그래프 캡션(caption) {#graph-caption}

그래프 캡션(caption)을 넣는 방식은 다음과 같이 R 코드 덩어리(chunk)에 `fig.cap`에 명세를 한다.

`{r ggplot-caption, fig.align="center", fig.width=6, fig.height=6, fig.cap="그림: 소형차가 연비가 좋다."}`


```{r ggplot-caption, fig.align="center", fig.width=6, fig.height=6, fig.cap="그림: 소형차가 연비가 좋다."}
mpg %>%
  ggplot( aes(x=reorder(class, hwy), y=hwy, fill=class)) + 
    geom_boxplot() +
    xlab("class") +
    theme(legend.position="none")
```

# R 코드 {#rcode}

## 코드를 나란히 {#rcode-side-by-side}

`<div>` 태글 사용하여 `col-md-6` 값을 조정해서 이등할 수도 있고, `col-md-4`를 3회 사용하여 3등분하는 것도 가능하다.

<div class = "row">
  <div class = "col-md-6">
**입력사례**

열심히... 입력합니다. 

  </div>
  <div class = "col-md-6">
**복사하여 붙여넣기**

컨트롤+C , 컨트롤+V

  </div>
</div>

***

```{r side-by-side, eval=FALSE}
<div class = "row">
  <div class = "col-md-6">
**입력사례**

열심히... 입력합니다. 

  </div>
  <div class = "col-md-6">
**복사하여 붙여넣기**

컨트롤+C , 컨트롤+V

  </div>
</div>

```

