---
title: "Tidyverse Meets Shiny"
subtitle: "보고서에서 제품으로 ... `flexdashboard`, `crosstalk`, `shiny`"
author: "이광춘 / 한국 R 사용자회"
institute: ""
date: "2022-07-09"
output:
  xaringan::moon_reader:
    css: 
      - [default]
      - css/SNU.css
      - css/nhsr-fonts.css
    lib_dir: libs
    seal: false
    nature:
      highlightStyle: googlecode
      highlightLines: true
      highlightLanguage: ["r"]
      countIncrementalSlides: false
      ratio: "4:3"
      beforeInit: "macros.js"
    includes:
      after_body: [css/insert-logo-asia.html]
editor_options: 
  chunk_output_type: console
---

```{r setup, include = FALSE}
library(tidyverse)
xaringanExtra::use_panelset()
# library(nhsrtheme)
# library(NHSRdatasets)
# set default options

options(
  htmltools.dir.version = FALSE, 
  htmltools.preserve.raw = FALSE,
  tibble.width = 60, tibble.print_min = 6,
  crayon.enabled = TRUE
)

knitr::opts_chunk$set(echo = FALSE, message=FALSE, warning=FALSE,
                      comment="", digits = 3, tidy = FALSE, prompt = FALSE, fig.align = 'center',
                      fig.width = 7.252,
                      fig.height = 4,
                      dpi = 300)

# uncomment the following lines if you want to use the NHS-R theme colours by default
# scale_fill_continuous <- partial(scale_fill_nhs, discrete = FALSE)
# scale_fill_discrete <- partial(scale_fill_nhs, discrete = TRUE)
# scale_colour_continuous <- partial(scale_colour_nhs, discrete = FALSE)
# scale_colour_discrete <- partial(scale_colour_nhs, discrete = TRUE)
```


class: title-slide, left, bottom

# `r rmarkdown::metadata$title`
----
## **`r rmarkdown::metadata$subtitle`**
### `r rmarkdown::metadata$author`
### `r rmarkdown::metadata$date`

 
---
class: inverse, middle
name: skk-tidyverse

# 발표 개요 

----

.pull-left[

과거 R은 통계 언어로 알려졌지만, `ggplot`과 `dplyr` 패키지로 대표되는
`tidyverse`가 2015년 중반 나타나면서 **.warmyellow[데이터 과학 언어]**로 탈바꿈하였다.

이번 Seoul R Meetup 워크샵을 통해 선거 데이터를 통해 전통적인 
`ggplot`을 통해 시각화 방법과 서버없이 인터랙티브 시각화 방법을 
`crosstalk` 패키지를 활용한 대쉬보드 제작 사례를 소개한다.

마지막으로 `shiny`를 통한 오픈 통계 패키지와 오픈 통계 교과서
제작에 여정을 함께 합니다.

]
 
.pull-right[   
.left[

1\. [`tidyverse`](#skk-tidyverse)

2\. [Rmarkdown to Dashboard - `flexdashboard`](#skk-flexdashboard)

3\. [인터랙티브 대쉬보드 - `crosstalk`](#skk-crosstalk)

4\. [오픈 통계 교과서/패키지 - `shiny`](#skk-shiny)

]
] <!--end of right-column-->  

<!--------------------------  1. Tidyverse ----------------------------------------->

```{r child='slideshows/20220709_skk/skk-tidyverse.Rmd'}
```

<!--------------------------  2. 대쉬보드 ----------------------------------------->

```{r child='slideshows/20220709_skk/skk-static-dashboard.Rmd'}
```


<!------------------------  3. 인터랙티브 대쉬보드 ------------------------------------->

```{r child='slideshows/20220709_skk/skk-crosstalk-dashboard.Rmd'}
```


<!------------------------  4. 오픈 통계 교과서 ------------------------------------->

```{r child='slideshows/20220709_skk/skk-shiny-app.Rmd'}
```

<!------------------------  5. 마무리 ------------------------------------->

```{r child='slideshows/asia/asia-goodbye.Rmd'}
```

