---
title: "문서는 커뮤니케이션이다."
subtitle: "Tidyverse, R Markdown, Pro PDFs, Shiny"
author: "이광춘"
institute: "Tidyverse Korea"
date: "2021-11-19"
output:
  xaringan::moon_reader:
    css: 
      - [default]
      - css/nhsr.css
      - css/nhsr-fonts.css
    lib_dir: libs
    seal: false
    nature:
      highlightStyle: googlecode
      highlightLines: true
      highlightLanguage: ["r"]
      countIncrementalSlides: false
      ratio: "4:3"
      beforeInit: "macros.js"
    includes:
      after_body: [css/insert-logo.html]
editor_options: 
  chunk_output_type: console
---

```{r setup, include = FALSE}
library(tidyverse)
# library(nhsrtheme)
# library(NHSRdatasets)
# set default options

options(
  htmltools.dir.version = FALSE, 
  htmltools.preserve.raw = FALSE,
  tibble.width = 60, tibble.print_min = 6,
  crayon.enabled = TRUE
)

knitr::opts_chunk$set(echo = FALSE, message=FALSE, warning=FALSE,
                      comment="", digits = 3, tidy = FALSE, prompt = FALSE, fig.align = 'center',
                      fig.width = 7.252,
                      fig.height = 4,
                      dpi = 300)

# uncomment the following lines if you want to use the NHS-R theme colours by default
# scale_fill_continuous <- partial(scale_fill_nhs, discrete = FALSE)
# scale_fill_discrete <- partial(scale_fill_nhs, discrete = TRUE)
# scale_colour_continuous <- partial(scale_colour_nhs, discrete = FALSE)
# scale_colour_discrete <- partial(scale_colour_nhs, discrete = TRUE)

xaringanExtra::use_panelset()
```


class: title-slide, left, bottom

# `r rmarkdown::metadata$title`
----
## **`r rmarkdown::metadata$subtitle`**
### `r rmarkdown::metadata$author`
### `r rmarkdown::metadata$date`

 
---
class: inverse, middle
name: data-science-case

# 발표 개요

----

.pull-left[

.warmyellow[디지털 경제전환(Digital Transformation)] 시대는 각종문서를 
다루는 지식(공부) 노동자에게 .green[규모의 경제(Economy of Scale)]와 더불어 
.red[범위의 경제(Economy of Scope)]를 적극 도입하여 문서를 증거기반 데이터를 
반영하여 재현가능하며 협업이 가능한 형태로 작업하는 것을 요구하고 있다.

`Tidyverse` 생태계를 구축하는 중요한 축을 담당하는 `R Markdown`을 
중심으로 이런 문제를 해결하여 **저녁이 있는 삶**을 만들어보자.

]
 
.pull-right[   
.left[

.warmyellow[1\. 디지털 경제전환]

.green[2\. 규모의 경제 (Economy of Scale)]

&nbsp;&nbsp;&nbsp; 2\.1\. Literate Programming

&nbsp;&nbsp;&nbsp; 2\.2\. 자동화/Parameterized Report

&nbsp;&nbsp;&nbsp; 3\.3\. 전문가 보고서

.red[3\. 범위의 경제 (Economy of Scope)]

&nbsp;&nbsp;&nbsp; 2\.1\. Document Factory

&nbsp;&nbsp;&nbsp; 2\.2\. 한국 R 컨퍼런스

4\. [마무리](#document-goodbye)

]
] <!--end of right-column--> 


<!-------------------------- 디지털 경제전환 ----------------------------------------->

```{r child='slideshows/rconf/rconf-dt.Rmd'} 
```

<!-------------------------- 규모의 경제 ----------------------------------------->

```{r child='slideshows/rconf/rconf-eco-scale.Rmd'} 
```

<!-------------------------- 범위의 경제 ----------------------------------------->

```{r child='slideshows/rconf/rconf-eco-scope.Rmd'} 
```

<!--------------------------  마무리 ----------------------------------------->

```{r child='slideshows/rconf/rconf-goodbye.Rmd'} 
```

