
---
class: inverse, middle
name: esg-digital-country

# 강의 개요

----

.pull-left[

기존 특정부문 예를 들어 GDP, 순이익 등 하나의 지표를 최적화했다면, .green[**ESG**]는 여러 목표를 동시에 최적화하는 전략을 요구하고 있다.

**증거기반 데이터 주도(Data-Driven)**를 통해 .warmyellow[**국가**]를 이해하는 것이 어떤 것인지 살펴본다.

최근 중요성이 부각되고 있는 ESG를 국가에서 .black[**지방자치단체, 기업**]으로 확대할 수 있는 방안을 살펴보자. 

]

.pull-right[   
.left[

1\. [데이터를 통한 국가](#esg-country)

2\. **[.red[디지털 전환 국가]](#esg-digital-country)**

3\. [그린 전환 국가](#esg-green-transformation)

4\. [국가 &rarr; 지자체와 기업](#from-country-to-company)

5\. [마무리](#goodbye) 
]
] <!--end of right-column-->

 
---
name: esg-digital-country-start
# 디지털 강대국 지표

<br>

```{r include-dataset-catalogue}
knitr::include_graphics(glue::glue("{here::here()}/fig/oecd-dataset.png"))
```


- [디지털 정부 순위](https://www.oecd-ilibrary.org/deliver/4de9f5bb-en.pdf?itemId=%2Fcontent%2Fpaper%2F4de9f5bb-en&mimeType=pdf)
- [정부 인공지능 준비지수](https://www.oxfordinsights.com/government-ai-readiness-index-2020)
- [데이터 경제 순위](https://hbr.org/2019/01/which-countries-are-leading-the-data-economy)
- [산업용 로봇 밀도](https://ifr.org/downloads/press2018/Robot_Density_by_country_WorldRobotics2020_graph.jpg)
- [세계 경쟁력 보고서](https://reports.weforum.org/global-competitiveness-report-2019/competitiveness-rankings/)
- [IMD 세계 경쟁력 연감](https://www.imd.org/wcc/world-competitiveness-center-rankings/world-digital-competitiveness-rankings-2020/)


---
name: esg-digital-government
# 디지털 강대국 지표 - 디지털 정부 순위

```{r digital-index-government}
library(tidyverse)
library(reactable)
library(htmltools)

oecd_full_df <- read_rds(glue::glue("{here::here()}/data/oecd_full_df.rds"))

oecd_df <- oecd_full_df %>% 
  select(country, flags, -ends_with("rank"), everything()) %>% 
  mutate(iso2c = countrycode(iso3c, origin = "iso3c", destination = "iso2c") %>% str_to_lower(.)) %>% 
  mutate(gdp = round(gdp/10^9, 0),
         population = round(population / 10^6, 0))

oecd_df %>% 
  arrange(gov_rank) %>% 
  select(country, flags, 디지털정부 = gov_rank, gdp, gdp_per_capita) %>% 
    reactable(
    filterable = FALSE,
    searchable = FALSE,
    minRows = 10,
    highlight = TRUE,
        columns = list(
        country = colDef(
          html = TRUE,
          cell = JS("function(cell) {
            return '<a href=\"https://wikipedia.org/wiki/' + cell.value + '\">' + cell.value + '</a>'
          }")
        ),
        flags = colDef(
          width = 70
        ),
        gdp = colDef(
          width = 100,
          format = colFormat(separators = TRUE)
        ),
        gdp_per_capita = colDef(
          format = colFormat(separators = TRUE)
        ),
        디지털정부 = colDef(
          align = "center",
          format = colFormat(separators = TRUE)
        )
    )
  )

```

---
name: esg-digital-ai-government
# 디지털 강대국 지표 - 인공지능 준비지수

```{r digital-index-ai-government}

oecd_df %>% 
  arrange(ai_rank) %>% 
  select(country, flags, AI_순위 = ai_rank, gdp, gdp_per_capita) %>% 
    reactable(
    filterable = FALSE,
    searchable = FALSE,
    minRows = 10,
    highlight = TRUE,
        columns = list(
        country = colDef(
          html = TRUE,
          cell = JS("function(cell) {
            return '<a href=\"https://wikipedia.org/wiki/' + cell.value + '\">' + cell.value + '</a>'
          }")
        ),
        flags = colDef(
          width = 70
        ),
        gdp = colDef(
          width = 100,
          format = colFormat(separators = TRUE)
        ),
        gdp_per_capita = colDef(
          format = colFormat(separators = TRUE)
        ),
        AI_순위 = colDef(
          align = "center",
          format = colFormat(separators = TRUE)
        )
    )
  )

```
 
---
name: esg-digital-data-economy
# 디지털 강대국 지표 - 데이터 경제

```{r digital-index-data-economy}

oecd_df %>% 
  arrange(ai_rank) %>% 
  select(country, flags, 데이터경제 = data_rank, gdp, gdp_per_capita) %>% 
    reactable(
    filterable = FALSE,
    searchable = FALSE,
    minRows = 10,
    highlight = TRUE,
        columns = list(
        country = colDef(
          html = TRUE,
          cell = JS("function(cell) {
            return '<a href=\"https://wikipedia.org/wiki/' + cell.value + '\">' + cell.value + '</a>'
          }")
        ),
        flags = colDef(
          width = 70
        ),
        gdp = colDef(
          width = 100,
          format = colFormat(separators = TRUE)
        ),
        gdp_per_capita = colDef(
          format = colFormat(separators = TRUE)
        ),
        데이터경제 = colDef(
          align = "center",
          format = colFormat(separators = TRUE)
        )
    )
  )

```

---
name: esg-digital-robot
# 디지털 강대국 지표 - 산업용 로봇

```{r digital-index-robot}

oecd_df %>% 
  arrange(robot_rank) %>% 
  select(country, flags, 로봇_순위 = robot_rank, gdp, gdp_per_capita) %>% 
    reactable(
    filterable = FALSE,
    searchable = FALSE,
    minRows = 10,
    highlight = TRUE,
        columns = list(
        country = colDef(
          html = TRUE,
          cell = JS("function(cell) {
            return '<a href=\"https://wikipedia.org/wiki/' + cell.value + '\">' + cell.value + '</a>'
          }")
        ),
        flags = colDef(
          width = 70
        ),
        gdp = colDef(
          width = 100,
          format = colFormat(separators = TRUE)
        ),
        gdp_per_capita = colDef(
          format = colFormat(separators = TRUE)
        ),
        로봇_순위 = colDef(
          align = "center",
          format = colFormat(separators = TRUE)
        )
    )
  )
```


---
name: esg-digital-competitiveness
# 디지털 강대국 지표 - WEF 세계 경쟁력

```{r digital-index-competitiveness}

oecd_df %>% 
  arrange(wef_rank) %>% 
  select(country, flags, WEF_순위 = wef_rank, gdp, gdp_per_capita) %>% 
    reactable(
    filterable = FALSE,
    searchable = FALSE,
    minRows = 10,
    highlight = TRUE,
        columns = list(
        country = colDef(
          html = TRUE,
          cell = JS("function(cell) {
            return '<a href=\"https://wikipedia.org/wiki/' + cell.value + '\">' + cell.value + '</a>'
          }")
        ),
        flags = colDef(
          width = 70
        ),
        gdp = colDef(
          width = 100,
          format = colFormat(separators = TRUE)
        ),
        gdp_per_capita = colDef(
          format = colFormat(separators = TRUE)
        ),
        WEF_순위 = colDef(
          align = "center",
          format = colFormat(separators = TRUE)
        )
    )
  )
```

---
name: esg-digital-imd
# 디지털 강대국 지표 - IMD 디지털 경쟁력

```{r digital-index-imd}

oecd_df %>% 
  arrange(digital_rank) %>% 
  select(country, flags, IMD_순위 = digital_rank, gdp, gdp_per_capita) %>% 
    reactable(
    filterable = FALSE,
    searchable = FALSE,
    minRows = 10,
    highlight = TRUE,
        columns = list(
        country = colDef(
          html = TRUE,
          cell = JS("function(cell) {
            return '<a href=\"https://wikipedia.org/wiki/' + cell.value + '\">' + cell.value + '</a>'
          }")
        ),
        flags = colDef(
          width = 70
        ),
        gdp = colDef(
          width = 100,
          format = colFormat(separators = TRUE)
        ),
        gdp_per_capita = colDef(
          format = colFormat(separators = TRUE)
        ),
        IMD_순위 = colDef(
          align = "center",
          format = colFormat(separators = TRUE)
        )
    )
  )
```


---
name: esg-digital-summary
# 디지털 강대국 지표 - 종합

```{r digital-index-summary}

oecd_df %>% 
  arrange(robot_rank) %>% 
  select(country, flags, 정부 = gov_rank, AI = ai_rank, 데이터경제 = data_rank, 로봇 = robot_rank, WEF = wef_rank, IMD = digital_rank) %>% 
    reactable(
    filterable = FALSE,
    searchable = FALSE,
    minRows = 10,
    highlight = TRUE,
        columns = list(
        country = colDef(
          width = 170,
          html = TRUE,
          cell = JS("function(cell) {
            return '<a href=\"https://wikipedia.org/wiki/' + cell.value + '\">' + cell.value + '</a>'
          }")
        ),
        flags = colDef(
          width = 70
        ),
        정부 = colDef(
          width = 70,
          align = "center"
        ),
        AI = colDef(
          width = 70,
          align = "center"
        ),
        로봇 = colDef(
          width = 70,
          align = "center"
        ),
        WEF = colDef(
          width = 70,
          align = "center"
        ),
        IMD = colDef(
          width = 70,
          align = "center"
        ),
        데이터경제 = colDef(
          align = "center",
          width = 125,
          format = colFormat(separators = TRUE)
        )
    )
  )
```

---
name: esg-digital-visualization
# 디지털 강대국 지표 - 종합 시각화

```{r digital-index-visualizatio, out.width="100%", out.height="85%"}
library(plotly)
library(tidymodels)
library(embed)

oecd_model_df <- oecd_df %>% 
  select(-gov_rank, -robot_rank)

recipe_spec <- oecd_model_df %>% 
  na.omit() %>% 
  select(country, gdp, population, gdp_per_capita, contains("rank")) %>% 
  recipe( ~ .) %>%
    update_role(country, new_role = "id") %>%
    step_normalize(all_predictors()) %>%
    step_umap(all_numeric(), num_comp = 2, seed = c(777, 987))

umap_tbl <- recipe_spec %>% prep() %>% juice()

# 툴팁 데이터 작성
plot_tbl <- umap_tbl %>%
    inner_join(
        oecd_model_df %>%
            select(country, contains("rank"))
    ) %>%
    mutate(tooltip = str_glue(
        "
        Country: {country}
        WEF Rank: {wef_rank}
        IMD Rank: {digital_rank}
        AI Rank: {ai_rank}
        데이터경제 Rank: {data_rank}
        "
    )) %>% 
  mutate(club_3050 = ifelse(str_detect(country, "United States|Korea|Japan|United Kingdom|France|Germany|Italy"), "30-50 클럽","기타") ) %>% 
  mutate(club_3050 = factor(club_3050, levels = c("30-50 클럽","기타")))
  # mutate(class = case_when(str_detect(country, "United States") ~ "United States",
  #                          str_detect(country, "Korea") ~ "Korea",
  #                          str_detect(country, "Japan") ~ "Japan",
  #                          str_detect(country, "Germany") ~ "Germany",
  #                          TRUE ~ "기타")) %>% 
  # mutate(class = factor(class, levels=c("Korea", "United States", "Japan", "Germany", "기타")))

# Plotly 시각화 ----
plot_tbl %>%
    plot_ly(x = ~ umap_1, y = ~ umap_2,
            color = ~ club_3050, colors = c('red', 'darkgray'),
            hovertemplate = ~ tooltip) %>%
    add_markers(opacity = 1) %>% 
    add_text(text = ~country, showlegend = FALSE, textposition = "top right")

```


